臺灣新北地方法院刑事判決
110年度訴字第1019號
公  訴  人  臺灣新北地方檢察署檢察官
被      告  陳傑楷


上列被告因傷害案件，經檢察官提起公訴（110年度偵字第10197
號），本院判決如下：
    主  文
陳傑楷犯傷害罪，處拘役伍拾日，如易科罰金，以新臺幣壹仟元
折算壹日。
    事  實
一、陳傑楷與曾彩榕係鄰居，雙方因細故發生爭執，陳傑楷竟基
    於傷害之犯意，於民國109年12月31日13時16分許，在新北
    市○○區○○路0段000巷00號1樓樓梯間，徒手毆打曾彩榕，致
    曾彩榕受有頭臉部鈍傷、下唇撕裂傷、左側無名指挫傷等傷
    害。
二、案經曾彩榕訴由新北市政府警察局永和分局報告臺灣新北地
    方檢察署檢察官偵查起訴。
    理  由
壹、證據能力部分：
一、按被告以外之人於審判外之言詞或書面陳述，除法律有規定
    者外，不得作為證據，刑事訴訟法第159 條第1 項定有明文
    。次按被告以外之人於審判外之陳述，雖不符前4 條之規定
    ，而經當事人於審判程序同意作為證據，法院審酌該言詞陳
    述或書面陳述作成時之情況，認為適當者，亦得為證據；當
    事人、代理人或辯護人於法院調查證據時，知有第159 條第
    1 項不得為證據（即傳聞證據）之情形，而未於言詞辯論終
    結前聲明異議者，視為有前項之同意，刑事訴訟法第159 條
    之5 亦有明文。本件被告陳傑楷於本院準備程序時，已表示
    對於全案傳聞證據均同意有證據能力（見本院卷第43頁），
    本院審酌該等陳述作成時之情況及與本案待證事實間之關聯
    性，認以之作為證據要屬適當，是依刑事訴訟法第159 條之
    5 第1 項規定，該等傳聞證據自有證據能力。
二、傳聞法則（即傳聞證據原則上不得作為證據）乃對於被告以
    外之人於審判外之言詞或書面陳述而為之規範，本判決所引
    用之非供述證據，無刑事訴訟法第159 條第1 項傳聞法則之
    適用。本院審酌上開證據資料作成時之情況，因與本案待證
    事實具有關聯性，且無證據證明係公務員違法取得之物，依
    法自得作為本案之證據。
貳、認定犯罪事實所憑之證據及理由：　　
一、訊據被告固坦承有於109年12月31日13時16分許，在新北市○
    ○區○○路0段000巷00號1樓樓梯間，與告訴人曾彩榕碰面，然
    矢口否認有何傷害犯行，辯稱：我當時準備要去上班，告訴
    人在一樓大門堵我，歇斯底里的指控我在破壞牆壁，我被告
    訴人擋住之後就退回樓梯間，並跟告訴人說她如果不離開我
    就要報警，告訴人就退開了，我沒有對她動手云云。經查：
    　　
㈠、被告有於上開時間、地點，與告訴人碰面，且告訴人嗣後因
    傷就醫之事實，經被告於本院審理中坦承不諱，核與證人即
    告訴人曾彩榕於警詢、檢詢之指訴大致相符（見偵卷第40-4
    1頁、45頁），並有天主教耕莘醫療財團法人永和耕莘醫院
    （下稱永和耕莘醫院）乙種診斷證明書、告訴人之傷勢照片
    、案發現場樓梯間照片、永和耕莘醫院111年1月24日耕永醫
    字第1110000653號函所附告訴人就醫資料各1份在卷可查（
    見偵卷第17-21頁、本院卷第55-77頁），上開事實應堪認定
    。　　
㈡、證人即告訴人於本院審理中具結證述：被告是我的鄰居，他
    住樓下，當天我在樓梯間遇到他，我跟他說「你為什麼要動
    我的東西」、「為什麼牆壁要用油漆弄得亂七八糟」，被告
    把我放在樓梯間的椅子拿去踩，整個都是油漆，然後被告很
    不爽，他說「我就是要動」，被告當時要出門，我擋住大門
    不讓他出去，結果他就從2樓樓梯衝過來打我的頭、猛力敲
    我的頭，連安全帽也撞到我的頭，他把我的頭推向牆壁，撞
    到整個都好痛，我的嘴巴也被他的手勾到、挖到流血，被告
    還拗我的左手無名指，他打了我好幾下，我把他推開他才停
    下來，後來他就自己離開，之後我有跟我先生講我被打，我
    先生就從他的住家過來，幫我叫警察等語（見本院卷第127-
    131頁），核與其於警詢、檢詢陳述之情節相符（見偵卷第4
    0-41頁、45頁），並無明顯之矛盾瑕疵可指，且被告於本院
    審理時當庭面對證人曾彩榕亦無隻字片語與之對質或加以詰
    問，已難率予否認告訴人指訴之真實性；再參以證人即告訴
    人之夫江乾森於本院審理中具結證述：案發當天告訴人打電
    話跟我說她在樓梯間被陳姓鄰居（即被告）毆打，我就過去
    看一下，我看到告訴人臉上有受傷，鼻青臉腫、嘴唇流血，
    我就報警，我過去看的時候，被告沒有在現場等語（見本院
    卷第132頁），與告訴人前揭證述亦相吻合，足認告訴人之
    指訴非虛。
㈢、再查，告訴人於109年12月31日14時13分至永和耕莘醫院急診
    就醫，經診斷受有「顏面部鈍傷、下唇撕裂傷、左側無名指
    挫傷」等傷勢，此有永和耕莘醫院乙種診斷證明書、同醫院
    111年1月24日耕永醫字第1110000653號函所附告訴人就醫資
    料各1份可參，告訴人就醫之時間與其指訴遭被告毆打之時
    間甚為密接，且傷勢部位亦與其所述遭被告毆打之身體部位
    相符，足以佐證告訴人之指訴應屬事實，被告猶辯稱並未毆
    打告訴人云云，難謂可採。
二、綜上所述，被告上開犯行事證明確，堪以認定，應依法論科
    。
參、論罪科刑：
一、核被告所為，係犯刑法第277條第1項之傷害罪。
二、爰審酌被告與告訴人為鄰居關係，竟不思理性處理紛爭，率
    而毆打告訴人，造成告訴人受有事實欄所載之傷勢，且於犯
    後矢口否認犯行，迄今未賠償告訴人損害，所為甚有不該；
    並衡酌告訴人所受傷勢之嚴重程度、被告無前科紀錄之素行
    ，以及被告之智識程度為高中畢業，職業為服務業，家庭經
    濟狀況勉持等一切情狀，量處如主文所示之刑，並諭知易科
    罰金折算標準。
據上論斷，應依刑事訴訟法第299條第1項前段（依刑事判決精簡
原則，僅記載程序法條文），判決如主文。　　
本案經檢察官黃彥琿提起公訴，檢察官游淑惟到庭執行職務。
中　　華　　民　　國　　111 　年　　6 　　月　　30　　日
                  刑事第八庭  審判長法　官  楊仲農
　　　　　　　　　
　　　　　　　　　                  法　官  林翠珊
　　　　　　　　　　　　　　　　　　
　　　　　　　　　　　　　　　　　　法　官  陳盈如 
上列正本證明與原本無異。
如不服本判決，應於判決送達後20日內敘明上訴理由，向本院提
出上訴狀 (應附繕本) ，上訴於臺灣高等法院。其未敘述上訴理
由者，應於上訴期間屆滿後20日內向本院補提理由書「切勿逕送
上級法院」。
                                    書記官  黃仕杰
中　　華　　民　　國　　111 　年　　6 　　月　　30　　日
附錄本案論罪科刑法條全文：
中華民國刑法第277條
傷害人之身體或健康者，處5年以下有期徒刑、拘役或50萬元以
下罰金。
犯前項之罪，因而致人於死者，處無期徒刑或7年以上有期徒刑
；致重傷者，處3年以上10年以下有期徒刑。